臺灣高等法院臺中分院民事裁定
                                    109年度上字第335號
上  訴  人  余佳治
            曾馨慧
被  上訴人  臺灣中小企業銀行股份有限公司
法定代理人  黃博怡
上列當事人間請求撤銷買賣行為移轉所有權登記事件，上訴人對
於中華民國110年2月23日本院109年度上字第335號第二審判決，
提起第三審上訴，本院裁定如下：
  主    文
上訴人應於收受本裁定正本翌日起7日內，向本院補繳第三審裁
判費新臺幣3萬2982元，並提出委任律師或具律師資格之關係人
為訴訟代理人之委任狀，逾期裁定駁回其上訴。
    理    由
一、提起民事第三審上訴，應依民事訴訟法第77條之16規定，繳
    納裁判費，此為必須具備之程式。又以一訴主張數項標的者
    ，其價額合併計算之。但所主張之數項標的互相競合或應為
    選擇者，其訴訟標的價額，應依其中價額最高者定之；向第
    三審法院上訴，應依民事訴訟法第77條之13及第77條之14規
    定，加徵裁判費10分之5。民事訴訟法第77條之2第1項、第7
    7條之16第1項定有明文。另當事人提起第三審上訴，若未依
    上開規定繳納裁判費者，原第二審法院應定期間命其補正，
    如不於期間內補正，應以裁定駁回之，亦為同法第481條準
    用第442條第2項所明定。再者，對於第二審判決上訴，上訴
    人應委任律師為訴訟代理人。但上訴人或其法定代理人具有
    律師資格者，不在此限。上訴人之配偶、三親等內之血親、
    二親等內之姻親，或上訴人為法人、中央或地方機關時，其
    所屬專任人員具有律師資格並經法院認為適當者，亦得為第
    三審訴訟代理人。第1項但書及第2項情形，應於提起上訴或
    委任時釋明之。上訴人未依第1項、第2項規定委任訴訟代理
    人，或雖依第2項委任，法院認為不適當者，第二審法院應
    定期先命補正。逾期未補正亦未依第466條之2為聲請者，第
    二審法院應以上訴不合法裁定駁回之，民事訴訟法第466條
    之1亦有明文。
二、本件上訴人對本院第二審判決，提起上訴。而查，本件被上
    訴人之先位聲明請求：確認上訴人間關於坐落臺中市○○區○○
    段000○000地號土地（權利範圍均為69/10000）暨其上同段8
    61建號建物即門牌號碼臺中市○○區○○○○路00號13樓之2（下
    稱系爭房地）之買賣及所有權移轉關係不存在；上訴人余佳
    治並應將所為之系爭房地所有權移轉登記塗銷，並回復登記
    為上訴人曾馨慧所有。備位聲明請求：上訴人間就系爭房地
    所為買賣之債權及物權行為應予撤銷；余佳治應將所為之系
    爭房地所有權移轉登記塗銷，並回復登記為曾馨慧所有。而
    系爭房地之價額為新臺幣（下同）211萬3777元【計算式：
    土地部分為112萬0677元＋房屋部分為99萬0000元＝211萬3777
    元，見原審卷㈠第255、259頁】。因此，先位聲明之訴訟標
    的價額為211萬3777元。另因被上訴人主張其債權額為800萬
    元，高於被撤銷法律行為標的之價額，故備位聲明之訴訟標
    的價額應以被撤銷法律行為標的之價額計算，亦為211萬377
    7元。故本件訴訟標的價額核定為211萬0000元，應徵收第三
    審裁判費3萬2982元。另上訴人亦未依規定提出委任律師或
    具律師資格之關係人為訴訟代理人之委任狀。爰依上開規定
    ，限上訴人於收受本裁定正本7日內，如數逕向本院補繳裁
    判費，並補正訴訟代理人之委任狀，逾期即駁回其上訴。
中　　華　　民　　國　 110　　年　　3 　　月　　18　　日
                  民事第五庭    審判長法　官  許秀芬
                                      法　官  游文科
                                      法　官  李慧瑜
以上正本係照原本作成。
核定訴訟標的價額部分，如不服本裁定應於送達後十日內向本院
提出抗告狀，並繳納抗告費新臺幣1,000元。其餘不得抗告。

                                      書記官  陳秀鳳

中　　華　　民　　國　 110　　年　　3 　　月　　18　　日